Inventaris van het archief van de Arrondissementsrechtbank te Dordrecht, (1813) 1838-1939 (1942)
Nationaal Archief, Den Haag
- BIJZONDER
  - RECHTSPRAAK, A.
    - Strafzaken, 1.
      - Meervoudige kamer(s), a.
        - Klappers op het "Register van strafzaken", 1879-1937.; 28-32; 5 delen
          - 1879-1896, 28
            De eerste pagina's ontbreken (A - C).
          - 1897-1913, 29
          - 1914-1920, 30
          - 1921 - 1930 (nr. 1000), 31
          - 1930 (nr. 1001) - 1937, 32
        - Rolregisters van strafzaken, 1838-1861, 1877 - 1907, 1935 - 1942.; 33-43; 11 delen
          - 1838 - 1851 mei 21, 33
          - 1851 mei 21 - 1861 jul 24, 34
          - 1877-1880, 35
          - 1881 - 1885 apr 3, 36
          - 1885 apr 10 - 1888 jun 15, 37
          - 1888 jun 22 - 1891, 38
          - 1892 - 1897 jun 18, 39
          - 1897 jun 18 - 1903 feb 6, 40
          - 1903 feb 20 - 1907 okt 4, 41
          - 1935 - 1938 aug, 42
          - 1938 sep - 1942 feb 9, 43
        - Klapper op de rol van strafzaken, 1938-1942.; 44; 1 deel
        - Akten van dagvaarding van getuigen, met processen-verbaal van betekening, 1923, 1925.; 45; 1 omslag
        - Stukken betreffende de strafzaak tegen S.A. de Leng, 1874.; 46; 1 omslag
        - Stukken betreffende de strafzaak tegen R. Lueg en J.H. Hulshoff, 1902.; 47; 1 omslag
        - Dossiers van strafzaken, 1912-1922.; 48-54; 7 pakken
          - 1912-1913, 48
          - 1914, 49
          - 1915-1917, 50
          - 1918, 51
          - 1919 jan - mei 30, 52
          - 1919 mei 30 - 1920 apr, 53
          - 1920 mei - 1922, 54
        - Dossiers van strafzaken, waarin vrijheidsstraffen van meer dan een jaar zijn geëist, 1921-1939.; 55-72; 18 pakken
          - 1921, 55
          - 1922, 56
          - 1923 jan - mei, 57
          - 1923 jun - dec, 58
          - 1924 jan - feb 22, 59
          - 1924 feb 22 - dec, 60
          - 1925-1926, 61
          - 1927-1929, 62
          - 1930, 63
          - 1931, 64
          - 1932, 65
          - 1933, 66
          - 1934, 67
          - 1935, 68
          - 1936, 69
          - 1937, 70
          - 1938, 71
          - 1939, 72
        - "Strafzaken audiëntiebladen", processen-verbaal van terechtzittingen, 1838-1896.; 73-127; 53 banden en 2 pakken
          - 1838-1840, 73
          - 1841-1845, 74
          - 1846, 75
          - 1847, 76
          - 1848, 77
          - 1849, 78
          - 1850, 79
          - 1851, 80
          - 1852, 81
          - 1853, 82
          - 1854, 83
          - 1855, 84
          - 1856, 85
          - 1857, 86
          - 1858, 87
          - 1859, 88
          - 1860, 89
          - 1861, 90
          - 1862, 91
          - 1863, 92
          - 1864, 93
          - 1865, 94
          - 1866, 95
          - 1867, 96
          - 1868, 97
          - 1869, 98
          - 1870, 99
          - 1871, 100
          - 1872, 101
          - 1873, 102
          - 1874, 103
          - 1875, 104
          - 1876, 105
          - 1877 jan - mei 15, 106
          - 1877 mei 15 - dec, 107
          - 1878, 108
          - 1879, 109
          - 1880, 110
          - 1881, 111
          - 1882, 112
          - 1883, 113
          - 1884, 114
          - 1885, 115
          - 1886, 116
          - 1887, 117
          - 1888, 118
          - 1889, 119
          - 1890, 120
          - 1891, 121
          - 1892, 122
          - 1893, 123
          - 1894, 124
          - 1895, 125
          - 1896 jan - jun 19, 126; 1 pak
          - 1896 jun 26 - dec, 127; 1 pak
        - "Strafzaken vonnissen", vonnissen in strafzaken, 1838-1896.; 128-181; 54 banden
          - 1838-1840, 128
          - 1841-1845, 129
          - 1846, 130
          - 1847, 131
          - 1848, 132
          - 1849, 133
          - 1850, 134
          - 1851, 135
          - 1852, 136
          - 1853, 137
          - 1854, 138
          - 1855, 139
          - 1856, 140
          - 1857, 141
          - 1858, 142
          - 1859, 143
          - 1860, 144
          - 1861, 145
          - 1862, 146
          - 1863, 147
          - 1864, 148
          - 1865, 149
          - 1866, 150
          - 1867, 151
          - 1868, 152
          - 1869, 153
          - 1870, 154
          - 1871, 155
          - 1872, 156
          - 1873, 157
          - 1874, 158
          - 1875, 159
          - 1876, 160
          - 1877 jan - mei 15, 161
          - 1877 mei 15 - dec, 162
          - 1878, 163
          - 1879, 164
          - 1880, 165
          - 1881, 166
          - 1882, 167
          - 1883, 168
          - 1884, 169
          - 1885, 170
          - 1886, 171
          - 1887, 172
          - 1888, 173
          - 1889, 174
          - 1890, 175
          - 1891, 176
          - 1892, 177
          - 1893, 178
          - 1894, 179
          - 1895, 180
          - 1896, 181
        - Processen-verbaal van terechtzittingen en vonnissen in strafzaken, 1897-1939.; 182-342; 161 pakken
          Van 1897 - 1920 liggen de processen-verbaal en de vonnissen per week bij elkaar; van 1921 - 1939 liggen de processen-verbaal per bundel of los tussen de vonnissen, terwijl ze soms ook in het vonnis geschoven zijn.
          - 1897 jan - mei 17, rolnrs. 1 - 150, 182
          - 1897 mei 7 - okt 1, rolnrs. 151 - 300, 183
          - 1897 okt 1 - dec, rolnrs. 301 - eind, 184
          - 1898 jan - mei 13, rolnrs. 1 - 150, 185
          - 1898 mei 13 - sep 7, rolnrs. 151 - 250, 186
          - 1898 sep 7 - nov 18, rolnrs. 251 - 349, 187
          - 1898 nov 18 - dec, rolnrs. 350 - eind, 188
          - 1899 jan - mei 5, rolnrs. 1 - 150, 189
          - 1899 mei 5 - okt 6, rolnrs. 151 - 300, 190
          - 1899 okt 6 - dec, rolnrs. 301 - eind, 191
          - 1900 jan - mei 18, rolnrs. 1 - 150, 192
          - 1900 mei 18 - okt 5, rolnrs. 151 - 300, 193
          - 1900 okt 5 - dec, rolnrs. 300 - eind, 194
          - 1901 jan - mei 17, rolnrs. 1 - 150, 195
          - 1901 mei 17 - okt 4, rolnrs. 151 - 3000, 196
          - 1901 okt 4 - dec, rolnrs. 301 - eind, 197
          - 1902 jan - mei 23, rolnrs. 1 - 150, 198
          - 1902 mei 23 - okt 24, rolnrs. 151 - 300, 199
          - 1902 okt 24 - dec, rolnrs. 301 - eind, 200
          - 1903 jan - jun 12, rolnrs. 1 - 150, 201
          - 1903 jun 12 - okt 16, rolnrs. 151 - 300, 202
          - 1903 okt 16 - dec, rolnrs. 301 - eind, 203
          - 1904 jan - jun 17, rolnrs. 1 - 150, 204
          - 1904 jun 17 - okt 21, rolnrs. 151 - 300, 205
          - 1904 okt 21 - dec, rolnrs. 301 - eind, 206
          - 1905 jan - mei 19, rolnrs. 1 - 150, 207
          - 1905 mei 19 - okt 6, rolnrs. 151 - 300, 208
          - 1905 okt 6 - dec, rolnrs. 301 - eind, 209
          - 1906 jan - mei 25, rolnrs. 1 - 150, 210
          - 1906 mei 25 - okt 12, rolnrs. 151 - 300, 211
          - 1906 okt 12 - dec, rolnrs. 301 - eind, 212
          - 1907 jan - mei 31, rolnrs. 1 - 150, 213
          - 1907 mei 31 - sept 27, rolnrs. 151 - 300, 214
          - 1907 sept 27 - dec, rolnrs. 301 - eind, 215
          - 1908 jan - jun 12, rolnrs. 1 - 150, 216
          - 1908 jun 12 - okt 23, rolnrs. 151 - 300, 217
          - 1908 okt 23 - dec, rolnrs. 301 - eind, 218
          - 1909 jan - apr 13, rolnrs. 1 - 150, 219
          - 1909 apr 13 - aug 18, rolnrs. 151 - 300, 220
          - 1909 aug 18 - nov 3, rolnrs. 301 - 450, 221
          - 1909 nov 3 - dec, rolnrs. 451 - eind, 222
          - 1910 jan - mrt 18, rolnrs. 1 - 150, 223
          - 1910 mrt 18 - jun 17, rolnrs. 151 - 300, 224
          - 1910 jun 17 - okt 14, rolnrs. 301 - 450, 225
          - 1910 okt 14 - dec, rolnrs. 451 - eind, 226
          - 1911 jan - mrt 17, rolnrs. 1 - 150, 227
          - 1911 mrt 17 - jun 16, rolnrs. 151 - 300, 228
          - 1911 jun 16 - sep 29, rolnrs. 301 - 450, 229
          - 1911 sep 29 - dec, rolnrs. 451 - eind, 230
          - 1912 jan - mei 3, rolnrs. 1 - 200, 231
          - 1912 mei 3 - jul 2, rolnrs. 201 - 400, 232
          - 1912 jul 2 - okt 18, rolnrs. 401 - 550, 233
          - 1912 okt 18 - dec, rolnrs. 551 - eind, 234
          - 1913 jan - mrt 28, rolnrs. 1 - 150, 235
          - 1913 mrt 28 - jun 30, rolnrs. 151 - 300, 236
          - 1913 jun 30 - sep 26, rolnrs. 301 - 450, 237
          - 1913 sep 26 - dec, rolnrs. 451 - eind, 238
          - 1914 jan - apr 3, rolnrs. 1 - 200, 239
          - 1914 apr 3 - sep 11, rolnrs. 201 - 450, 240
          - 1914 sep 11 - nov 6, rolnrs. 451 - 600, 241
          - 1914 nov 6 - dec, rolnrs. 601 - eind, 242
          - 1915 jan - mrt 26, rolnrs. 1 - 150, 243
          - 1915 mrt 26 - jun 25, rolnrs. 151 - 300, 244
          - 1915 jun 25 - okt 8, rolnrs. 301 - 450, 245
          - 1915 okt 8 - dec, rolnrs. 451 - eind, 246
          - 1916 jan - mrt 24, rolnrs. 1 - 150, 247
          - 1916 mrt 24 - jul 19, rolnrs. 151 - 300, 248
          - 1916 jul 19 - okt 20, rolnrs. 301 - 450, 249
          - 1916 okt 20 - dec, rolnrs. 451 - eind, 250
          - 1917 jan - apr 13, rolnrs. 1 - 175, 251
          - 1917 apr 13 - jun 28, rolnrs. 176 - 350, 252
          - 1917 jun 28 - okt 26, rolnrs. 351 - 525, 253
          - 1917 okt 26 - dec, rolnrs. 526 - eind, 254
          - 1918 jan - mrt 1, rolnrs. 1 - 200, 255
          - 1918 mrt 1 - apr 26, rolnrs. 201 - 400, 256
          - 1918 apr 26 - jun 21, rolnrs. 401 - 600, 257
          - 1918 jun 21 - sep 13, rolnrs. 601 - 800, 258
          - 1918 sep 13 - okt 29, rolnrs. 801 - 1050, 259
          - 1918 okt 29 - nov 29, rolnrs. 1051 - 1250, 260
          - 1918 nov 29 - dec, rolnrs. 1251 - eind, 261
          - 1919 jan - feb 14, rolnrs. 1 - 200, 262
          - 1919 feb 14 - apr 1, rolnrs. 201 - 400, 263
          - 1919 apr 1 - mei 16, rolnrs. 401 - 600, 264
          - 1919 mei 16 - jun 27, rolnrs. 601 - 800, 265
          - 1919 jun 27 - okt 3, rolnrs. 801 - 1000, 266
          - 1919 okt 3 - nov 11, rolnrs. 1001 - 1200, 267
          - 1919 nov 11 - dec 5, rolnrs. 1201 - 1350, 268
          - 1919 dec 5 - dec 31, rolnrs. 1351 - eind, 269
          - 1920 jan - mrt 5, rolnrs. 1 - 200, 270
          - 1920 mrt 5 - mei 7, rolnrs. 201 - 400, 271
          - 1920 mei 7 - aug 26, rolnrs. 401 - 600, 272
          - 1920 aug 26 - okt 22, rolnrs. 601 - 800, 273
          - 1920 okt 22 - dec, rolnrs. 801 - eind, 274
          - 1921 jan - apr 22, rolnrs. 1 - 200, 275
          - 1921 apr 22 - jul 21, rolnrs. 201 - 350, 276
          - 1921 jul 21 - okt 14, rolnrs. 351 - 500, 277
          - 1921 okt 14 - dec, rolnrs. 501 - eind, 278
          - 1922 jan - apr 7, rolnrs. 1 - 150, 279
          - 1922 apr 7 - jun 23, rolnrs. 151 - 300, 280
          - 1922 jun 23 - okt 13, rolnrs. 301 - 500, 281
          - 1922 okt 13 - dec, rolnrs. 501 - eind, 282
          - 1923 jan - jul 6, rolnrs. 1 - 275, 283
          - 1923 jul 6 - dec, rolnrs. 276 - eind, 284
          - 1924 jan - jun 27, rolnrs. 1 - 275, 285
          - 1924 jun 27 - dec, rolnrs. 276 - eind, 286
          - 1925 jan - jul 3, rolnrs. 1 - 275, 287
          - 1925 jul 3 - dec, rolnrs. 276 - eind, 288
          - 1926 jan - jul 16, rolnrs. 1 - 280, 289
          - 1926 jul 16 - dec, rolnrs. 281 - eind, 290
          - 1927 jan - jul 8, rolnrs. 1 - 275, 291
          - 1927 jul 8 - dec, rolnrs. 276 - eind, 292
          - 1928 jan - mei 25, rolnrs. 1 - 225, 293
          - 1928 mei 25 - sep 26, rolnrs. 226 - 455, 294
          - 1928 sep 26 - dec, rolnrs. 456 - eind, 295
          - 1929 jan - mei 10, rolnrs. 1 - 190, 296
          - 1929 mei 10 - okt 4, rolnrs. 191 - 425, 297
          - 1929 okt 4 - dec, rolnrs. 426 - eind, 298
          - 1930 jan - mei 23, rolnrs. 1 - 192, 299
          - 1930 mei 23 - okt 3, rolnrs. 193 - 435, 300
          - 1930 okt 3 - dec, rolnrs. 436 - eind, 301
          - 1931 jan - apr 24, rolnrs. 1 - 230, 302
          - 1931 apr 24 - jul 10, rolnrs. 231 - 430, 303
          - 1931 jul 10 - nov 6, rolnrs. 431 - 670, 304
          - 1931 nov 6 - dec, rolnrs. 671 - eind, 305
          - 1932 jan - apr 1, rolnrs. 1 - 150, 306
          - 1932 apr 1 - jun 3, rolnrs. 151 - 400, 307
          - 1932 jun 3 - sep 23, rolnrs. 401 - 620, 308
          - 1932 sep 23 - nov 18, rolnrs. 621 - 800, 309
          - 1932 nov 18 - dec, rolnrs. 801 - eind, 310
          - 1933 jan - mrt 3, rolnrs. 1 - 170, 311
          - 1933 mrt 3 - jun 2, rolnrs. 171 - 350, 312
          - 1933 jun 2 - sept 22, rolnrs. 351 - 600, 313
          - 1933 sept 22 - nov 10, rolnrs. 601 - 830, 314
          - 1933 nov 10 - dec, rolnrs. 831 - eind, 315
          - 1934 jan - mrt 16, rolnrs. 1 - 200, 316
          - 1934 mrt 16 - jun 8, rolnrs. 201 - 360, 317
          - 1934 jun 8 - okt 1, rolnrs. 361 - 600, 318
          - 1934 okt 1 - nov 30, rolnrs. 601 - 750, 319
          - 1934 nov 30 - dec, rolnrs. 751 - eind, 320
          - 1935 jan - mrt 22, rolnrs. 1 - 180, 321
          - 1935 mrt 22 - jun 14, rolnrs. 181 - 390, 322
          - 1935 jun 14 - okt 1, rolnrs. 391 - 600, 323
          - 1935 okt 1 - nov 11, rolnrs. 601 - 770, 324
          - 1935 nov 11 - dec, rolnrs. 771 - eind, 325
          - 1936 jan - mrt 13, rolnrs. 1 - 230, 326
          - 1936 mrt 13 - jun 5, rolnrs. 231 - 400, 327
          - 1936 jun 5 - aug 28, rolnrs. 401 - 650, 328
          - 1936 aug 28 - nov 13, rolnrs. 651 - 900, 329
          - 1936 nov 13 - dec, rolnrs. 901 - eind, 330
          - 1937 jan - mrt 12, rolnrs. 1 - 190, 331
          - 1937 mrt 12 - mei 14, rolnrs. 191 - 350, 332
          - 1937 mei 14 - aug 20, rolnrs. 351 - 560, 333
          - 1937 aug 20 - nov 12, rolnrs. 561 - 800, 334
          - 1937 nov 12 - dec, rolnrs. 801 - eind, 335
          - 1938 jan - apr 1, rolnrs. 1 - 175, 336
          - 1938 apr 1 - jun 14, rolnrs. 176 - 400, 337
          - 1938 jun 14 - nov 18, rolnrs. 401 - 680, 338
          - 1938 nov 18 - dec, rolnrs. 681 - eind, 339
          - 1939 jan - apr 14, rolnrs. 1 - 270, 340
          - 1939 apr 14 - sep 8, rolnrs. 271 - 560, 341
          - 1939 sep 8 - dec, rolnrs. 561 - eind, 342
        - Klappers op de vonnissen in strafzaken, waarbij een gevangenisstraf is opgelegd, 1840-1896.; 343-345; 3 delen
          - 1840 - 1863 okt, 343
            Niet raadpleegbaar
          - 1863 okt - 1884, 344
          - 1885-1896, 345
        - Klappers op de vonnissen in strafzaken, 1916-1928.; 346-347; 2 delen
          - 1916-1920, 346
          - 1921-1928, 347
        - Klapper op de vonnissen in strafzaken, waarbij [dienstplichtige] mannen van 19 - 40 jaar oud een gevangenisstraf van 6 maanden of meer hebben gekregen, 1924-1940.; 348; 1 deel
        - Certificaten van onvermogen, behorende bij zaken in appel en hoger beroep, 1841-1894.; 349; 1 omslag
        - Akten van appel, 1845-1877.; 350; 1 pak
        - Akten van aantekening van cassatie, hoger beroep en desistement (= het afzien van) appel, 1849-1864.; 351; 1 omslag
        - Akten van intrekking van verzet, beroep of cassatie, 1850-1872.; 352; 1 omslag
        - Processen-verbaal van de overlegging van stukken, die van valsheid worden verdacht, door de officier van justitie, 1845-1877.; 353; 1 omslag
        - Akten van (desistement) appel, (afstand) hoger beroep, rekesten in strafzaken en processen-verbaal van "gesteldheid" van van valsheid verdachte stukken, 1878-1925.; 354-355; 2 pakken
          - 1878-1901, 354
          - 1899-1925, 355
        - Registers van akten van appel, 1840-1877.; 356-357; 1 band en 1 omslag
          - 1840 - 1868 apr 8, 356
          - 1868 apr 15 - 1877, 357; 1 omslag
        - Registers van aantekening van beroep in cassatie, 1850-1872, 1878 - 1933.; 358-362; 1 katern, 1 band en 3 delen
          - 1850-1872, 358; 1 katern
          - 1878 - 1911 mei 22, 359
          - 1911 mei 27 - 1912, 360
          - 1913-1925, 361; 1 band
          - 1926-1933, 362
        - Register van aantekening van hoger beroep, 1879-1925.; 363; 1 pak
        - Register van arresten van de Hoge Raad in cassatie, 1864.; 364; 1 katern
        - Lijst van personen wier zaak is verwezen naar de Procureur-Generaal, 1854-1859.; 365; 1 stuk
        - Kennisgevingen van veroordelingen van Nederlanders (uit het arrondissement Dordrecht) in het buitenland, 1895-1899.; 366; 1 omslag
        - Uittreksels uit geboorteakten, behorend bij de strafbladen van bij verstek veroordeelden en van personen, wier vonnissen nog niet onherroepelijk zijn geworden, 1897-1919.; 367; 1 omslag
        - Registers van inschrijving van verzoeken om gratie, 1848, 1849, 1852 - 1857, 1878 - 1927.; 368-369; 1 omslag en 1 deel
          - 1848, 1849, 1852 - 1857, 1878 - 1913., 368
          - 1914-1927, 369; 1 deel
        - Begeleidingsbriefjes bij verzoekschriften om gratie, door de Minister van Justitie aan de rechtbank gestuurd om advies, met aantekening van de adviezen, 1921, 1922.; 370; 1 omslag
      - Enkelvoudige kamers, b.
        - Politierechter, 1
          1. Voor zover niet apart geborgen, zie onder meervoudige kamer(s).
          2. In de rolregisters van strafzaken (inv.nrs. 42-43) zijn zaken voor de politierechter expliciet vermeld.
          - Dagvaardingen, 1932.; 371; 1 pak
            De dagvaardingen zijn aan elkaar geplakt en opgeborgen als een opgerolde bundel.
        - Kinderrechter, 2
          2. In de klapper op de vonnissen (inv.nr. 347), de klapper op de rol (inv.nr. 44) en de rolregisters (inv.nrs. 42-43) zijn zaken voor de kinderrechter expliciet vermeld.
          - Processen-verbaal van terechtzittingen, waarin vonnis is gewezen, 1922-1934.; 372-378; 2 pakken en 5 omslagen
            - 1922-1925, 372; 1 pak
            - 1926-1929, 373; 1 pak
            - 1930, 374
            - 1931, 375
            - 1932, 376
            - 1933, 377
            - 1934, 378
          - Dossiers van strafzaken, waarin ondertoezichtstelling is opgelegd, 1930-1938.; 379-384; 2 pakken en 4 omslagen
            - 1930-1933, 379
            - 1934, 380; 1 pak
            - 1935, 381; 1 pak
            - 1936, 382
            - 1937, 383
            - 1938, 384
    - Burgerlijke zaken, 2.
      - Meervoudige kamer(s), a.
        - Bij dagvaarding, 1
          - Rolregisters van burgerlijke en handelszaken, kladexemplaren, 1849-1853, 1857 - 1864, 1871 - 1879.; 385-390; 6 delen
            - 1849 jul 24 - 1853 jun 27, 385
            - 1857 mei 11 - 1860, 386
            - 1861-1864, 387
            - 1871 nov 27 - 1875 feb 1, 388
            - 1875 feb 8 - 1878 jan 2, 389
            - 1878 jan 2 - 1879 nov, 390
          - Rolregisters van burgerlijke en handelszaken, 1838-1853, 1856 - 1863, 1868 - 1873, 1877 - 1883, 1887-1889, 1893 - 1938.; 391-413; 23 delen
            - 1838 okt - 1844 sep, 391
            - 1844 okt - 1850 okt 14, 392
            - 1850 okt 21 - 1853 apr 18, 393
            - 1856 feb - 1858, 394
            - 1859 - 1861 sep, 395
            - 1861 okt - 1863, 396
            - 1868 apr - 1873 jun 23, 397
            - 1877 mei 15 - 1879 jun 11, 398
            - 1879 jun 12 - 1881 mrt 16, 399
            - 1881 mrt 23 - 1883 mrt 7, 400
            - 1887 feb - 1889 sep 4, 401
            - 1893 sep 30 - 1895 mrt 6, 402
            - 1895 mrt 13 - 1900 jun 13, 403
            - 1900 jun 20 - 1906 jun 22, 404
            - 1906 jun 27 - 1911 sep 6, 405
            - 1911 sep 6 - 1915 aug 5, 406
            - 1915 aug 5 - 1920 dec 22, 407
            - 1920 dec 22 - 1922 nov 1, 408
            - 1922 nov 1 - 1923, 409
            - 1924 - 1927 mei 18, 410
            - 1927 mei 18 - 1930, 411
            - 1931 - 1934 jun 6, 412
            - 1934 jun 6 - 1938, 413
          - Rolkaarten, 1930-1939.; 414; 1 pak
            Grote hiaten in de jaren 1930 - 1935; meestal bevinden deze kaarten zich in de procesdossiers (inv.nrs. 655-729).
          - Klappers op de rol van burgerlijke en handelszaken, 1925-1938.; 415-416; 2 delen
            - 1925-1930, 415
            - 1931-1938, 416
          - "Burgerlijke en Handelszaken, Notulbladen van Teregtzittingen / Audientiebladen", audiëntiebladen en conclusies, 1838-1908.; 417-484; 56 banden en 12 pakken
            - 1838 okt - 1840, 417
            - 1841-1842, 418
            - 1843-1844, 419
            - 1845, 420
            - 1846, 421
            - 1847, 422
            - 1848, 423
            - 1849, 424
            - 1850, 425
            - 1851, 426
            - 1852, 427
            - 1853, 428
            - 1854, 429
            - 1855, 430
            - 1856, 431
            - 1857, 432
            - 1858, 433
            - 1859, 434
            - 1860, 435
            - 1861, 436
            - 1862, 437
            - 1863, 438
            - 1864, 439
            - 1865, 440
            - 1866, 441
            - 1867, 442
            - 1868, 443
            - 1869, 444
            - 1870, 445
            - 1871, 446
            - 1872, 447
            - 1873, 448
            - 1874, 449
            - 1875, 450
            - 1876, 451
            - 1877 jan - mei 15, 452
            - 1877 mei 15 - dec, 453
            - 1878, 454
            - 1879, 455
            - 1880, 456
            - 1881, 457
            - 1882, 458
            - 1883, 459
            - 1884, 460
            - 1885, 461
            - 1886, 462
            - 1887, 463
            - 1888, 464
            - 1889, 465
            - 1890, 466
            - 1891, 467
            - 1892, 468
            - 1893, 469
            - 1894, 470
            - 1895, 471
            - 1896, 472
            - 1897, 473; 1 pak
            - 1898, 474; 1 pak
            - 1899, 475; 1 pak
            - 1900, 476; 1 pak
            - 1901, 477; 1 pak
            - 1902, 478; 1 pak
            - 1903, 479; 1 pak
            - 1904, 480; 1 pak
            - 1905, 481; 1 pak
            - 1906, 482; 1 pak
            - 1907, 483; 1 pak
            - 1908, 484; 1 pak
          - Audiëntiebladen, gezegeld en ongezegeld, 1909-1917.; 485-493; 9 pakken
            - 1909, 485
            - 1910, 486
            - 1911, 487
            - 1912, 488
            - 1913, 489
            - 1914, 490
            - 1915, 491
            - 1916, 492
            - 1917, 493
          - Audiëntiebladen en vonnissen in burgerlijke en handelszaken, met wekelijkse zittinglijsten, 1918-1939.; 494-549; 56 pakken
            - 1918, 494
            - 1919, 495
            - 1920 jan - jun, 496
            - 1920 jun - dec, 497
            - 1921 jan - jun, 498
            - 1921 jul - dec, 499
            - 1922 jan - jun, 500
            - 1922 jul - dec, 501
            - 1923 jan - jun, 502
            - 1923 jul - dec, 503
            - 1924 jan - jun, 504
            - 1924 jul - dec, 505
            - 1925 jan - apr, 506
            - 1925 mei - aug, 507
            - 1925 sep - dec, 508
            - 1926 jan - apr, 509
            - 1926 mei - aug, 510
            - 1926 sep - dec, 511
            - 1927 jan - apr, 512
            - 1927 mei - aug, 513
            - 1927 sep - dec, 514
            - 1928 jan - apr, 515
            - 1928 mei - aug, 516
            - 1928 sep - dec, 517
            - 1929 jan - apr, 518
            - 1929 mei - aug, 519
            - 1929 sep - dec, 520
            - 1930 jan - apr, 521
            - 1930 mei - aug, 522
            - 1930 sep - dec, 523
            - 1931 jan - apr 15, 524
            - 1931 apr 16 - aug, 525
            - 1931 sep - dec, 526
            - 1932 jan - apr, 527
            - 1932 mei - sep 16, 528
            - 1932 sep 21 - dec, 529
            - 1933 jan - apr, 530
            - 1933 mei - sep 20, 531
            - 1933 sep 27 - dec, 532
            - 1934 jan - apr 12, 533
            - 1934 apr 13 - aug, 534
            - 1934 sep - dec, 535
            - 1935 jan - mrt, 536
            - 1935 apr - aug, 537
            - 1935 sep - dec, 538
            - 1936 jan - apr, 539
            - 1936 mei - aug, 540
            - 1936 sep - dec, 541
            - 1937 jan - apr, 542
            - 1937 mei - aug, 543
            - 1937 sep - dec, 544